【裁判字號】    98,訴,741
【裁判日期】    981106
【裁判案由】    清償借款
【裁判全文】
臺灣彰化地方法院民事判決  98年度訴字第741號
原      告  彰化縣伸港鄉農會
法定代理人  甲○○
訴訟代理人  丙○○
被      告  乙○○
                      巷56號.
上列當事人間請求清償借款事件，本院於民國98年10月30日言詞
辯論終結，判決如下：
    主      文
被告應給付原告新臺幣貳佰肆拾捌萬伍仟元，及如附表二所示之
利息及違約金。
訴訟費用新臺幣貳萬伍仟陸佰伍拾壹元由被告負擔。
    事實及理由
一、原告起訴主張：訴外人黃全德前於民國93年5月27日邀同被
    告為連帶保證人，向原告借款2筆，共計新臺幣（下同）2,
    500,000元，其個別借款金額、借款期間及利息約定均如附
    表一所示，借款期間到期即將借款如數清償，到期未履行債
    務時，除按放款利率付息外，自逾期之日起6個月以內加放
    款利率10％，逾6個月以上者，其超過6個月部分加放款利率
    20％計付違約金。詎原告依約將借款撥付後，訴外人黃全德
    屆期未將借款如數清償，尚積欠2,485,000元及如附表二所
    示之利息及違約金應立即清償，而被告為連帶保證人，自應
    負連帶清償責任，為此依消費借貸、連帶保證法律關係請求
    被告清償等語。並聲明：被告應給付原告2,485,000元，及
    如附表二所示之利息及違約金。
二、被告就其擔任訴外人黃全德向原告借款之連帶保證人，及訴
    外人黃全德屆期未為清償，尚有積欠借款之事實，固不爭執
    ，惟辯稱：其之前均有按時繳納利息，然其希望可以展延借
    款期間，展延3年先付利息，之後7年付本金等語，並聲明：
    駁回原告之訴。
三、原告主張之上開事實，已據其提出擔保放款借據2份、變更
    借據契約6份在卷可稽，經核相符，且為被告所不爭執，堪
    信為真實。按消費借貸者，謂當事人一方移轉金錢或其他代
    替物之所有權於他方，而約定他方以種類、品質、數量相同
    之物返還之契約，民法第474條第1項定有明文；又稱保證者
    ，謂當事人約定，一方於他方之債務人不履行債務時，由其
    代負履行責任之契約，同法第739條亦有明文；另保證債務
    之所謂連帶，係指保證人與主債務人負同一債務，對於債權
    人各負全部給付之責任者而言，此就民法第272條第1項規定
    連帶債務之文義參照觀之甚明（最高法院45年臺上字第1426
    號判例可資參照）；而連帶債務之債權人，依同法第273條
    第1項規定，得對於債務人中之一人或數人或其全體，同時
    或先後請求全部或一部之給付。本件訴外人黃全德向原告借
    款，既未依約屆期如數清償借款，被告為其連帶保證人，應
    負連帶清償責任。從而，原告依消費借貸及連帶保證關係請
    求被告給付本金2,485,000元，及如附表二所示之利息及違
    約金，為有理由，應予准許。
四、本件事證已臻明確，兩造其餘之攻擊防禦方法及所提之證據
    ，核與判決結果不生影響，爰毋庸一一論述，併此敘明。
五、訴訟費用負擔之依據：民事訴訟法第78條。
中    華    民    國    98    年    11   月      6    日
                     民事第三庭    法  官   尚安雅
以上正本係照原本作成。
如對判決上訴，應於判決送達後20日內向本院提出上訴狀（須附
繕本）。
中    華    民    國    98    年    11    月    11    日
                                   書記官   陳文俊
附表一：
┌──────┬────────┬────────┬──────┐
│借款本金    │借款期間（民國）│約定利率（年息）│現在餘額    │
│            │                │                │            │
├──────┼────────┼────────┼──────┤
│1,000,000元 │擔保放款借據約定│按年利率百分之4 │  985,000元 │
│            │借款期間自93年5 │計算            │            │
│            │月27日至95年5月 │                │            │
│            │27日止；嗣又陸續│                │            │
│            │約定變更借款期間│                │            │
│            │為自93年5月27日 │                │            │
│            │起至98年5月27日 │                │            │
│            │止              │                │            │
├──────┼────────┼────────┼──────┤
│1,500,000元 │擔保放款借據約定│按年利率百分之4 │1,500,000元 │
│            │借款期間自93年5 │計算            │            │
│            │月27日至95年5月 │                │            │
│            │27日止；嗣又陸續│                │            │
│            │約定變更借款期間│                │            │
│            │為自93年5月27日 │                │            │
│            │起至98年5月27日 │                │            │
│            │止              │                │            │
└──────┴────────┴────────┴──────┘
附表二：
┌──────┬─────────────┬───────────────────────┐
│ 本    金   │  利                   息 │        違           約         金            │
│（新臺幣）  ├────────┬────┼────────┬──────────────┤
│            │  期間（民國）  │ 年利率 │ 期間（民國）   │      利           率       │
├──────┼────────┼────┼────────┼──────────────┤
│  985,000元 │自98年5月28日起 │  4％   │自98年6月29日起 │逾期在6個月以內者，按左揭利 │
│            │至清償日止      │        │至清償日止      │率之10％, 逾期超過6個月部分 │
│            │                │        │                │，按左揭利率之20％計算      │
├──────┼────────┼────┼────────┼──────────────┤
│1,500,000元 │自98年5月28日起 │  4％   │自98年6月29日起 │逾期在6個月以內者，按左揭利 │
│            │至清償日止      │        │至清償日止      │率之10％, 逾期超過6個月部分 │
│            │                │        │                │，按左揭利率之20％計算      │
├──────┴────────┴────┴────────┴──────────────┤
│本金總計：新臺幣2,485,000元                                                             │
└────────────────────────────────────────────┘


司法院資訊處製作；財團法人民間司法改革基金會備份。
